臺灣高等法院高雄分院民事裁定　　　　　100年度抗字第145號
抗　告　人　葉品辰即葉淑娟
上列抗告人因與張祐千間撤銷假扣押裁定事件，對於中華民國10
0 年4 月19日臺灣屏東地方法院100 年度裁全聲字第36號所為裁
定提起抗告，本院裁定如下：
    主  文
原裁定廢棄，發回台灣屏東地方法院。
    理  由
一、抗告意旨略以：本件原裁定撤銷原審98年10月12日98年度裁
    全字第1345號假扣押裁定，無非以抗告人同院100 年度訴字
    第65號民事請求，因未繳訴訟費用經法院裁定駁回其訴為理
    由。惟抗告人於100 年4 月7 日已另對債務人聲請發支付命
    令，同院100 年4 月11日核發100 年度司促字第4674號支付
    命令可稽，應已視同起訴，原裁定尚有未洽，爰抗告請求廢
    棄原裁定云云。
二、按依督促程序，聲請發支付命令，與起訴有同一效力，為民
    法第129 條第2 項第1 款所明定。又債務人對於支付命令於
    法定期間合法提出異議者，支付命令於異議範圍內失其效力
    ，以債權人支付命令之聲請，視為起訴或聲請調解。民事訴
    訟法第519 條第1 項亦定有明文。本件抗告人與相對人張祐
    千間債務糾紛，經債權人即抗告人依法聲請假扣押，原審於
    98年10月12日以98年度裁全字第1345號裁定准予供擔保為假
    扣押後，兩造間即續行訴訟程序，債權人起訴請求清償債務
    ，標的金額為新台幣（下同）660 萬元，同時聲請訴訟救助
    ，並經原審裁定准予訴訟救助（見原審98年度重訴字第60號
    及98年度救字第29號），該案審理中，兩造合意停止訴訟程
    序，因原告（即抗告人）之訴訟代理人逾期聲請續行訴訟，
    依法視為撤回其訴。嗣經債務人即本件相對人聲請撤銷假扣
    押裁定，原審於99年6 月21日以99年度裁全聲字第56號裁定
    駁回，有上開卷宗可稽。債權人復於99年9 月2 日再向債務
    人請求返還不當得利，訴訟標的金額同為660 萬元，同時聲
    請訴訟救助（見原審99年度救字第40號及99年度補字第330
    號及100 年度訴字第65號），該案因未獲准訴訟救助，又未
    繳納裁判費，原審乃裁定駁回原告之訴，嗣原審即依債務人
    聲請，以100 年度裁全聲字第36號於100 年4 月19日裁定撤
    銷98年度裁全字第1345號假扣押裁定。惟查債權人即本件抗
    告人業於100 年4 月7 日再度對債務人聲請核發支付命令，
    命債務人給付660 萬元，原審並於100 年4 月11日以100 年
    度司促字第4574號裁定命債務人張祐千給付債權人葉品辰
    660 萬元，有該支付命令裁定影本在卷可稽，又債務人張祐
    千對該支付命令已聲明異議，現由原審法院民事庭裁定補費
    中（原審100 年度補字第171 號，亦有原審法院100 年6 月
    7 日屏院惠文字第1000000418號函可考）。依上開民事訴訟
    法規定，以支付命令聲請，視為起訴，則原裁定以抗告人未
    起訴為由，裁定撤銷原法院98年10月12日所為之98年度裁全
    字第1345號假扣押裁定，尚有未洽，抗告為有理由，應撤銷
    原裁定，並由原審法院依該院10 0年度補字第171 號裁定結
    果，另為適法之裁定。
三、據上論結，本件抗告為有理由，依民事訴訟法第492 條裁定
    如主文。
中    華    民    國   100    年    6     月    14    日
                              民事第一庭
                                  審判長法官 黃金石
                                  法      官 曾錦昌
                                  法      官 魏式璧
以上正本證明與原本無異。
如不服本裁定應於送達後10日內向本院提出再抗告狀（並按他造
當事人之人數附繕本），並繳納再抗告費新台幣1,000元。
再為抗告僅得以適用法規顯有錯誤為理由，並應委任律師為代理
人。如委任律師提起抗告者，應一併繳納抗告費。
中    華    民    國    100   年    6     月    14    日
                                  書  記  官 黃麗蓉
附註：
抗告人之配偶、三親等內之血親、二親等內之姻親，或抗告人為
法人、中央或地方機關時，其所屬專任人員具有律師資格並經法
院認適當者，亦得為第三審代理人。
抗告人或其法定代理人具有律師資格者及前項情形，應於提起抗
告或委任時釋明之。